臺灣士林地方法院刑事判決　　　　　　　 96年度訴字第858號
公　訴　人　臺灣士林地方法院檢察署檢察官
被　　　告　甲○○
上列被告因違反毒品危害防制條例案件，經檢察官提起公訴（96
年度毒偵字第845 號），而被告於準備程序中就被訴事實為有罪
之陳述，經合議庭裁定由受命法官獨任進行簡式審判程序，並判
決如下：
    主  文
甲○○施用第一級毒品，累犯，處有期徒刑捌月，減為有期徒刑
肆月，如易科罰金，以新臺幣壹仟元折算壹日，扣案之短藥鏟壹
支及注射針筒貳支，均沒收；注射針筒貳支上之海洛因殘渣（量
微無法磅秤），沒收銷燬。又施用第二級毒品，累犯，處有期徒
刑陸月，減為有期徒刑參月，如易科罰金，以新臺幣壹仟元折算
壹日，扣案之長藥鏟壹支及吸食器壹組均沒收；吸食器壹組上之
安非他命殘渣（量微無法磅秤），沒收銷燬。減刑後應執行有期
徒刑陸月，如易科罰金，以新臺幣壹仟元折算壹日，扣案之長短
藥鏟各壹支、注射針筒貳支及吸食器壹組，均沒收；注射針筒貳
支上之海洛因殘渣（量微無法磅秤）及吸食器壹組上安非他命殘
渣（量微無法磅秤），均沒收銷燬。
    事實及理由
壹、程序部分：按適用簡式審判程序之有罪判決書之製作，準用
    刑事訴訟法第454 條之規定，同法第310 條之2 定有明文。
    本件經裁定進行簡式審判程序，爰依照前開法律規定，準用
    刑事訴訟法第454 條為判決書之製作，先予敘明
貳、實體認定部分：
一、犯罪事實：甲○○曾因違反家庭暴力防治法案件，經本院以
    93年度簡字第355 號判決，處有期徒刑3 月，如易科罰金，
    以銀元300 元折算1 日確定，甫於民國94年1 月6 日執行完
    畢。又曾因施用第一級、第二級毒品案件，經本院以95年度
    毒聲字第69號裁定令入觀察勒戒處所觀察勒戒，於95年4 月
    20日執行完畢釋放。詎仍不知悔悟，又基於施用第一級毒品
    之犯意，於96年4 月6 日上午某時，在其臺北縣汐止市○○
    路225 巷11弄4 號1 樓住處，以自製短藥鏟為工具，將海洛
    因溶液置入注射針筒內施打入身體，而施用第一級毒品海洛
    因。施用完畢不久，又另基於施用第二級毒品之犯意，於同
    日上午某時，在同一地點，利用自製長藥鏟為工具，將安非
    他命置入吸食器中燃燒，吸食所產生煙霧，而施用第二級毒
    品安非他命，嗣於96年4 月7 日13時許，為警持搜索票前往
    其上揭住處搜索查獲，扣得甲○○所有之前揭長短藥鏟各1
    支及殘留海洛因殘渣之注射針筒2 支、殘留安非他命殘渣之
    吸食器1 組（海洛因及安非他命殘渣均量微無法磅秤），並
    經採尿送驗而查悉上情。案經臺北縣政府警察局新店分局報
    告臺灣士林地方法院檢察署檢察官偵查起訴。
二、上揭犯罪事實，業據被告坦承不諱，並有查獲之現場照片、
    台北縣政府警察局新店分局偵辦毒品危害防制條例案被移送
    者姓名及代碼對照表、台灣檢驗科技股份有限公司濫用藥物
    尿液檢驗報告及臺灣高等法院被告前案紀錄表在卷可稽，復
    有長短藥鏟各1 支（查獲照片中有長短各1 支，惟扣押物品
    清單僅記載1 支）、殘留海洛因殘渣之注射針筒2 支及殘留
    安非他命殘渣之吸食器1 組（海洛因及安非他命殘渣均量微
    無法磅秤）扣案可證，另有台北縣政府警察局新店分局查獲
    涉嫌違反毒品危害防制條例案件毒品初步鑑驗報告單附卷可
    資佐證，被告自白核與事實相符，本件事證明確，被告犯行
    ，洵堪認定，應依法論科。
三、核被告前揭所為，分別係犯毒品危害防制條例第10條第1 項
    之施用第一級毒品罪及同條第2 項之施用第二級毒品罪。其
    因施用第一級毒品海洛因、第二級毒品安非他命，而分別持
    有之，持有之高度行為，各為施用之低度行為所吸收，均不
    另論罪。被告有如犯罪事實項下所載之前科紀錄，有臺灣高
    等法院被告前案紀錄表在卷可稽，其於徒刑執行完畢後5 年
    內，故意再犯有期徒刑以上之罪，為累犯，各應依刑法第47
    條第1 項規定，加重其刑。又被告所犯前開二罪，犯意各別
    ，行為互殊，應予分論併罰。爰審酌被告前有施用毒品之紀
    錄，仍無法戒除毒癮，又以注射針筒注射之方式施用第一級
    毒品海洛因、以燃燒安非他命吸食其煙霧之方式施用第二級
    毒品安非他命，而戕害自己身心，惟犯罪後坦承犯行，態度
    良好，併其品行、智識程度、生活狀況等一切情狀，分別就
    其所犯2 罪，量處如主文所示之刑。又被告犯罪時間均在96
    年4 月24日以前，各應依中華民國96年罪犯減刑條例第2 條
    第1 項第3 款，減其宣告刑二分之一，並依同條例第9 條、
    第10條第1 項規定，於減刑後諭知易科罰金之折算標準及定
    其應執行刑。另扣案之注射針筒2 支所殘留之海洛因殘渣、
    吸食器1 組所殘留之安非他命殘渣（均量微無法磅秤），應
    依毒品危害防制條例第18條第1 項前段，沒收銷燬。扣案短
    藥鏟1 支、注射針筒2 支，為被告所有供本案施用第一級毒
    品所用之物；長藥鏟1 支、吸食器1 組，則為被告所有供本
    案施用第二級毒品所用之物，爰均依法宣告沒收。
四、公訴意旨另以：被告甲○○除前揭於96年4 月6 日上午某時
    之施用第一、二級毒品之犯行外，亦於96年2 月間某日起至
    同年4 月6 日止，以每1 至2 週1 次之頻率，在臺北縣汐止
    市○○路225 巷11弄4 號1 樓住處施用第一級毒品海洛因、
    第二級毒品安非他命，因認被告此部分所為，係犯毒品危害
    防制條例第10條第1 項、第2 項之罪。惟按被告或共犯之自
    白，不得作為有罪判決之唯一證據，仍應調查其他必要之證
    據，以察其是否與事實相符，刑事訴訟法第156 條第2 項定
    有明文。本件公訴人所指被告此部分犯行，除被告之自白外
    ，查無其他積極證據足以確信與事實相符，尚難逕以被告之
    自白為其不利之認定，然起訴書既認被告此部分犯行分別與
    前開被告於96年4 月6 日上午某時施用第一級毒品及第二級
    毒品之犯行，具有集合犯實質上一罪關係，本院爰不另為無
    罪之諭知，附此敘明。
五、依刑事訴訟法第273 條之1 第1 項、第299 條第1 項前段，
    毒品危害防制條例第10條第1 項、第2 項、第18條第1 項前
    段，刑法第11條、第47條第1 項、第41條第1 項前段、第38
    條第1 項第2 款、第51條第5 款，中華民國96年罪犯減刑條
    例第2 條第1 項第3 款、第7 條、第9 條、第10條第1 項，
    判決如主文。
六、如不服本判決，應於收受送達後10日內向本院提出上訴書狀
    ，其未敘述上訴之理由者並得於提起上訴後20日內向本院補
    提理由書（均須按他造當事人之人數附繕本）。
本案經檢察官莊富棋到庭執行職務。
中　　華　　民　　國　　96　　年　　10　　月　　19　　日
　　　　　　　　　刑事第七庭法　官　周群翔
以上正本證明與原本無異。
　　  　　　　　　　　　　　書記官　劉育君
中　　華　　民　　國　　96　　年　　10　　月　　19　　日
附錄本案論罪科刑法條全文：
毒品危害防制條例第10條
施用第一級毒品者，處6 月以上5 年以下有期徒刑。
施用第二級毒品者，處3 年以下有期徒刑。
